臺灣屏東地方法院刑事判決　　　　　　 100年度易字第1136號
公　訴　人　臺灣屏東地方法院檢察署檢察官
被　　　告　潘忠志
上列被告因竊盜案件，經檢察官提起公訴（100 年度偵字第5826
號），茲因被告就被訴事實為有罪之陳述，經告知簡式審判程序
意旨並聽取公訴人及被告之意見後，本院裁定依簡式審判程序審
理，判決如下：
    主  文
潘忠志犯結夥竊盜罪，累犯，處有期徒刑捌月。
    事  實
一、潘忠志前因違反毒品危害防制條例案件，經本院於民國99年
    8 月2 日，以99年度簡字第1295號判處有期徒刑2 月確定，
    並於99年11月27日執行完畢出監。距不知悔改，與洪志雄、
    潘志淵（另案通緝中）基於為自己不法所有之竊盜犯意聯絡
    ，於99年11月15日凌晨1 時許，由潘志淵駕駛車牌號碼不詳
    之自小貨車1 輛，搭載潘忠志、洪志雄，共同前往易建興管
    理位在屏東縣新埤鄉○○村○○路62之10號「仁雲砂石廠」
    圍牆旁，合力將該砂石場所有之鐵板2 塊搬運上車，得手後
    再載往位在不知情之林志明所經營位在屏東縣潮州鎮○○里
    ○○路289 之1 號「鑫誠資源回收場」販售，得款新臺幣32
    00元則朋分花用。嗣洪志雄於100 年3 月22日主動向警方坦
    承與潘忠志、潘志淵共犯本案，並帶同警方前往上開砂石場
    、資源回收場指認後，始經警循線查獲上情。
二、案經屏東縣政府警察局潮州分局報告臺灣屏東地方法院檢察
    署檢察官偵查起訴。
    理  由
一、被告潘忠志所犯係死刑、無期徒刑、最輕本刑為3 年以上有
    期徒刑以外之罪，其於準備程序就前揭被訴事實均為有罪之
    陳述，經告知簡式審判程序之旨，並聽取其與公訴人之意見
    後，本院認無不得或不宜改依簡式審判程序進行之情，爰依
    刑事訴訟法第273 條之1 第1 項、第284 條之1 規定，裁定
    進行簡式審判程序，其證據調查依同法第273 條之2 所定原
    不受審判外陳述排除之限制；又被告對於卷內各項證據亦不
    爭執證據能力，復無事證顯示有何違法取得或類此瑕疵之情
    ，故卷內所列各項證據，自均有證據能力，合先敘明。
二、前揭犯罪事實，業據被告潘忠志於警詢、偵查中及本院審理
    時均自白不諱，且核與共同被告洪志雄、被害人易建興及證
    人林志明指訴情節相符，此外，復有現場照片3 張在卷可稽
    ，足認被告之自白與事實相符，應可採信。本件犯罪事證明
    確，應依法論科。
三、按共同實施犯罪行為之人，在合同意思範圍以內，各自分擔
    犯罪行為之一部，相互利用他人之行為，已達其犯罪之目的
    者，即應對於全部所發生之結果，共同負責（最高法院28年
    上字第3110號判例意旨參照）。次按刑法上所謂結夥3 人以
    上係指有共同犯罪之故意，結為一夥而言。本件被告潘忠志
    事前即知悉此行係為行竊，搭乘由潘志淵駕駛之小貨車，並
    與洪志雄共同徒手切得鐵板2 塊，且於事後分得竊盜之款項
    ，應認其有共同參與本件竊盜被害人之犯行，係分擔犯罪行
    為之一部。核被告潘忠志所為，係犯刑法第321 條第1 項第
    4 款之加重竊盜罪。被告潘忠志與同案被告潘志淵、洪志雄
    間有犯意聯絡及行為分擔，均為共同正犯。又被告潘忠志有
    事實欄所載徒刑執行完畢之事實，有臺灣高等法院被告前案
    紀錄表在卷可稽，其於有期徒刑執行完畢後，5 年內故意再
    犯本件有期徒刑以上之罪，為累犯，應依刑法第47條第1項
    規定，加重其刑。爰審酌被告潘忠志家庭經濟狀況勉持，智
    識程度為國中畢業，正值青壯，竟不知努力奮發向上，端正
    品行，思循正途謀生，竟囿於貪念而結夥3 人以上竊取他人
    財物，侵害他人財產法益，缺乏對他人財產權應予尊重之觀
    念，行為實不足取，惟渠等於審理中均已坦承犯行，犯後態
    度尚稱良好等一切情狀，量處如主文所示之刑，以示懲儆。
據上論斷，應依刑事訴訟法第273 條之1 、第299 條第1 項前段
，刑法第28條、第321 條第1 項第4 款、第47條第1 項，判決如
主文。
本案經檢察官陳新君到庭執行職務
中    華    民    國   100    年    10    月    26    日
                  刑事第二庭    法  官  林鈴淑
以上正本證明與原本無異。
如不服本判決應於收受判決後10日內向本院提出上訴書狀，並應
敘述具體理由；其未敘述上訴理由者，應於上訴期間屆滿後20日
內向本院補提理由書（均須按他造當事人之人數附繕本）「切勿
逕送上級法院」。
中    華    民    國   100    年    10    月    26    日
                                書記官  林銀雀
附錄本判決論罪之法條：
中華民國刑法第321條
（加重竊盜罪）
犯竊盜罪而有下列情形之一者，處 6 月以上、5 年以下有期徒
刑，得併科新臺幣 10 萬元以下罰金：
一、侵入住宅或有人居住之建築物、船艦或隱匿其內而犯之者。
二、毀越門扇、牆垣或其他安全設備而犯之者。
三、攜帶兇器而犯之者。
四、結夥三人以上而犯之者。
五、乘火災、水災或其他災害之際而犯之者。
六、在車站、埠頭、航空站或其他供水、陸、空公眾運輸之舟、
    車、航空機內而犯之者。
前項之未遂犯罰之。